臺灣南投地方法院刑事判決
111年度易字第81號
公  訴  人  臺灣南投地方檢察署檢察官 
被      告  林賜川




上列被告因竊盜案件，經檢察官提起公訴（110年度偵字第5705
號），本院判決如下：
    主  文
林賜川犯攜帶兇器竊盜罪，處有期徒刑拾月。未扣案之香蕉肆佰
伍拾公斤沒收，於全部或一部不能沒收或不宜執行沒收時，追徵
其價額。    
    犯罪事實
一、林賜川意圖為自己不法之所有，基於竊盜之犯意，於民國11
    0年8月27日23時至翌（28）日1時37分許，持客觀上對人之
    生命、身體安全構成威脅，具有危險性之工具，在康哲豪位
    於南投縣○○鄉○○段000地號上，竊取香蕉約450公斤（價值約
    新臺幣【下同】1萬元），再將香蕉放於所駕駛之車牌號碼0
    0-0000自用小客車內後駕車逃逸，經康哲豪於同年月29日14
    時30分許發覺香蕉失竊，且現場遺留林賜川食用後丟棄之百
    香果皮，遂報警處理，經警循線查獲上情。
二、案經南投縣政府警察局竹山分局報告臺灣南投地方檢察署檢
    察官偵查起訴。
    理  由
一、本院引用被告以外之人於審判外之陳述，業經檢察官、被告
    林賜川於本院準備程序時均同意有證據能力，本院審酌該等
    證據作成之情況，核無違法取證或其他瑕疵，且與待證事實
    具有關聯性，認為以之作為證據為適當，依刑事訴訟法第15
    9條之5第1項規定，均有證據能力。其餘認定本案犯罪事實
    之非供述證據，查無違反法定程序取得之情，依刑事訴訟法
    第158條之4規定反面解釋，亦具有證據能力。
二、認定犯罪事實所憑之證據及理由
　㈠訊據被告固坦承於上揭時、地，徒手竊取告訴人康哲豪之香
    蕉約30至40公斤，然矢口否認有何攜帶兇器竊盜之犯行，辯
    稱：我只有拿石頭竊取倒在地上之香蕉2芎，沒有攜帶兇器
    ，也沒有偷到450公斤這麼多數量云云，經查：
　⒈被告自白之上揭事實，有南投縣政府警察局勘查採證同意書
    、刑案現場證物清單、南投縣政府警察局竹山分局扣押筆錄
    、扣押物品目錄表、車輛詳細資料報表、監視器影像畫面翻
    拍照片及案發現場照片（見警卷第11至27頁、第34頁）在卷
    可稽，案發現場扣得百香果皮1個經送鑑驗，與被告之DNA型
    別相符，亦有南投縣政府警察局投警鑑字第1100053160號函
    暨內政部警政署刑事警察局刑生字第1100099501號鑑定書各
    1份（見警卷第28至30頁）附卷足參，此部分事實堪可認定
    。
　⒉證人即告訴人康哲豪於本院審理中證稱：我於110年8月29日1
    4時30分許前往我的香蕉園，發現香蕉遭人以刀具割取，因
    為有明顯刀割之痕跡，所以並非徒手竊取，我遭竊香蕉約15
    串、共約450公斤，價值約1萬元，我大約1星期會去香蕉園2
    至3次，採收成熟香蕉需要以刀具割取，在事發前之2、3天
    ，我曾巡視過我的香蕉園，當時並未發現香蕉有遭人以刀具
    割取之痕跡，也未發覺被告食用後之百香果皮，係於事發當
    天我前往香蕉園才發現有被告食用後之百香果皮等語（見本
    院卷第186至191頁），佐以事發現場遭竊之香蕉園，香蕉樹
    倒落在地，以香蕉樹之樹幹、枝梗均粗硬，然切口卻係平整
    劃一，有照片4張（見警卷第19至20頁）在卷可參，顯然係
    遭人以鋒利之工具割取，復參以被告於警詢時坦承於110年8
    月28日1時37分許，於竊取告訴人香蕉園之香蕉後，隨即駕
    駛車牌號碼00-0000號自用小客車沿南投縣鹿谷鄉水頭巷往
    仁愛路方向逃逸等語（參見警卷第6頁），並有被告之上開
    車輛於110年8月28日1時37分許，於南投縣鹿谷鄉仁愛路與
    水頭路口之監視器影像畫面翻拍照片3張（見警卷第21至22
    頁）附卷可稽，衡以被告駕車離去之時間為110年8月28日1
    時37分許，翌（29）日即為告訴人發覺其香蕉園之香蕉遭竊
    ，其相隔時間密接，告訴人於該日在現場又發現被告食用後
    之百香果皮，足認被告係持不詳工具前往告訴人之香蕉園竊
    取香蕉。
　⒊被告雖以上開情詞置辯，然被告於警詢時供稱：我徒手行竊
    告訴人香蕉園之香蕉，因為當時香蕉樹已經向下彎曲，所以
    我徒手就可以將香蕉整串折斷，竊取約10多串之香蕉，行竊
    得手後放在車子後車廂上載走等語（參見警卷第5至7頁），
    於審理時供稱：我當時只有拿石頭竊取倒在地上之香蕉2芎
    ，沒有拿刀，香蕉自行倒掉，我竊取約30至40公斤等語（參
    見本院卷第194、196頁），其先供稱徒手竊取在樹上之香蕉
    ，又改稱係持石頭竊取倒在地上之香蕉，所稱竊取之手法前
    後不一，數量亦不一致，其供述已難採信，又被告於警詢供
    稱徒手摘取樹上之香蕉，則徒手摘取香蕉之斷面應呈現不平
    整痕跡，然以現場遭竊之香蕉有明顯刀具割取之痕跡，顯然
    與被告供述不合，被告上揭所辯，不足採信。
　㈡綜上所述，本案事證明確，被告攜帶兇器竊盜犯行堪以認定
    ，應依法論科。
三、論罪科刑
　㈠按刑法第321 條第1 項第3 款之攜帶兇器竊盜罪，係以行為
    人攜帶兇器竊盜為其加重條件，此所謂兇器，其種類並無限
    制，凡客觀上足對人之生命、身體、安全構成威脅，具有危
    險性之兇器均屬之。查被告持以竊取香蕉之工具，雖未扣案
    ，然參以香蕉樹高大、枝梗粗硬，遭竊之香蕉樹倒落在地，
    枝葉割取之切面平整劃一，顯見刀刃鋒利、體積非小，始能
    輕易將香蕉樹上之香蕉切斷，自屬足對人之生命、身體、安
    全構成威脅之物，應屬兇器。是核被告所為，係犯刑法第32
    1條第1項第3款之攜帶兇器竊盜罪。
　㈡公訴意旨論以被告於106年間因竊盜、違反毒品危害防制條例
    案件，經法院判處罪刑，於108年10月1日縮短刑期執行完畢
    出監，有臺灣高等法院被告前案紀錄表在卷可參，被告於徒
    刑執行完畢後，5 年以內故意再犯本案有期徒刑以上之罪，
    為累犯，且係於執行完畢後之2年內即再犯本案，所犯又為
    同罪質之竊盜罪，認被告刑罰反應力薄弱，應予加重其刑等
    語，參酌司法院大法官第775 號解釋意旨，依檢察官所指之
    前案執行紀錄中，被告接續執行2件竊盜案件，再接續執行
    毒品案件，於執行完畢出監後2年內又再故意犯本案竊盜犯
    行，足認前案入監執行對被告之執行成效不彰，無從收矯治
    之效，被告主觀上對刑罰之反應力薄弱，予以累犯加重並未
    有侵害人身自由過苛而有罪刑不相當之情形，爰依刑法第47
    條第1 項規定加重其刑（依裁判書類簡化原則，不記載於主
    文）。
　㈢審酌被告不知尊重他人之財產權，貪圖己利，任意持兇器竊
    取他人辛苦種植之農作物，應予責難，暨其竊取之動機、目
    的及手段，竊取香蕉之數量，犯後未賠償告訴人之損害，有
    多次竊盜犯行之紀錄，有臺灣高等法院被告前案紀錄表在卷
    可參，素行非佳，自陳國中畢業之智識程度、目前從事搭蓋
    鐵皮屋工作、經濟小康，無須扶養之親屬之生活狀況等一切
    情狀，量處如主文所示之刑。
四、沒收
　㈠供犯罪所用之物，屬於犯罪行為人者，得沒收之。宣告前二
    條之沒收或追徵，有過苛之虞、欠缺刑法上之重要性、犯罪
    所得價值低微，或為維持受宣告人生活條件之必要者，得不
    宣告或酌減之。刑法第38條第2 項前段、第38條之2 第2 項
    分別定有明文。又犯罪所得，屬於犯罪行為人者，沒收之。
    前二項之沒收，於全部或一部不能沒收或不宜執行沒收時，
    追徵其價額。刑法第38條之1 第1 項前段、第3 項分別定有
    明文。
　㈡被告持以竊取香蕉之兇器，未據扣案，衡情應屬日常生活常
    見之工具，既非違禁物，價值不高亦不難取得，欠缺刑法上
    之重要性，爰依刑法第38條之2第2項規定不予宣告沒收或追
    徵。另被告竊取之香蕉450公斤（價值約1萬元）為犯罪所得
    ，未據扣案，且未返還或賠償予告訴人，應依刑法第38條之
    1第1項前段、第3項規定宣告沒收，於全部或一部不能沒收
    或不宜執行沒收時，追徵其價額。
據上論斷，應依刑事訴訟法第299條第1項前段，判決如主文。
本案經檢察官劉仁慈提起公訴，檢察官黃淑美到庭執行職務。
中　　華　　民　　國　　111 　年　　6 　　月　　30　　日
　　　　　　　　　刑事第三庭    法　官　顏代容
以上正本與原本無異。
如不服本判決應於收受送達後20日內向本院提出上訴書狀，並應
敘述具體理由；其未敘述上訴理由者，應於上訴期間屆滿後20日
內向本院補提理由書（均須按他造當事人之人數附繕本）「切勿
逕送上級法院」。
告訴人或被害人如對於本判決不服者，應具備理由請求檢察官上
訴，其上訴期間之計算係以檢察官收受判決正本之日期為準。
                                書記官  廖佳慧
中　　華　　民　　國　　111 　年　　6 　　月　　30　　日
附錄論罪科刑法條全文
中華民國刑法第321條
犯前條第1項、第2項之罪而有下列情形之一者，處6月以上5年以
下有期徒刑，得併科50萬元以下罰金：
一、侵入住宅或有人居住之建築物、船艦或隱匿其內而犯之。
二、毀越門窗、牆垣或其他安全設備而犯之。
三、攜帶兇器而犯之。
四、結夥三人以上而犯之。
五、乘火災、水災或其他災害之際而犯之。
六、在車站、港埠、航空站或其他供水、陸、空公眾運輸之舟、
    車、航空機內而犯之。
前項之未遂犯罰之。